【裁判字號】    97,訴,295
【裁判日期】    970414
【裁判案由】    毒品危害防制條例
【裁判全文】
臺灣高雄地方法院刑事判決               97年度訴字第295號
公  訴  人  臺灣高雄地方法院檢察署檢察官
被      告  乙○○
                      樓
上列被告因違反毒品危害防制條例案件，經檢察官提起公訴（96
年度毒偵字第9241號、第9242號），嗣被告於本院準備程序進行
中，就被訴事實為有罪之陳述，經告知簡式審判程序之旨，並聽
取檢察官及被告之意見後，本院合議庭裁定由受命法官獨任改依
簡式審判程序審理，並判決如下：
    主  文
乙○○施用第一級毒品，處有期徒刑捌月，減為有期徒刑肆月；
又施用第一級毒品，處有期徒刑捌月。應執行有期徒刑拾月。
    事  實
一、乙○○前於民國94年間因施用毒品案件，經本院以94年度毒
    聲字第1528號裁定送勒戒處所觀察、勒戒後，認無繼續施用
    毒品之傾向，於94年7 月11日執行完畢而釋放，並由臺灣高
    雄地方法院檢察署檢察官於94年7 月5 日以94年度毒偵字第
    4931號為不起訴處分確定。猶不知悔改，於上揭觀察、勒戒
    執行完畢釋放後5 年內，基於施用第一級毒品海洛因之犯意
    ，分別為下列犯行：
  (一)於95年12月12日中午11時40分為警採尿前回溯24小時內之某
    時許（不含警力拘束時間），在其位於高雄縣大寮鄉○○村
    ○○路686巷77號3樓住處，以針筒注射方式，施用海洛因1
    次。嗣於95年12月12日上午9 時許，在高雄縣大寮鄉○○路
    高屏溪堤防旁賽車場空地，因行跡可疑，經警盤查，徵得其
    同意採集尿液檢體送驗呈嗎啡陽性反應，始悉上情。。
  (二)於96年5 月23日早上9 時許，在其友人位於高雄縣大寮鄉○
    ○街住處，以上開方式，施用第一級毒品海洛因1 次。嗣為
    警於96年5 月23日下午5 時許，在高雄縣仁武鄉○○路與鳳
    仁路口，因形跡可疑，為警盤查，並徵得其同意採尿送驗後
    ，呈嗎啡陽性反應，始得上情。
二、案經高雄縣政府警察局林園分局暨仁武分局報請臺灣高雄地
    方法院檢察署檢察官偵查起訴。
    理  由
一、本件被告乙○○所犯係死刑、無期徒刑、最輕本刑為3 年以
    上有期徒刑以外之罪，其於準備程序中就被訴事實為有罪之
    陳述，經法官告知簡式審判程序之旨，並聽取公訴人及被告
    之意見後，合議庭認宜進行簡式審判程序，爰依刑事訴訟法
    第273 條之1 第1 項規定，裁定由受命法官獨任進行簡式審
    判程序，合先敘明。
二、訊據被告對前揭事實於本院審理時坦承不諱，且被告於前開
    時地，為警採集之尿液，經送驗結果，均呈嗎啡陽性反應，
    分別有正修科技大學超微量研究科技中心96年2 月6 日檢驗
    報告（檢體編號062） 暨高雄縣政府警察局林園分局列管毒
    品人口尿液檢體採集送驗紀錄表各乙紙及臺灣檢驗科技股份
    有限公司96年6 月13日濫用藥物尿液檢驗報告（檢體編號15
    4 號）暨高雄縣政府警察局仁武分局澄觀派出所偵辦毒品案
    件尿液採證檢驗對照表各乙紙在卷可憑，足認被告上開自白
    核與事實相符，應可採信。再被告前於94年間因施用毒品案
    件，經本院以94年度毒聲字第1528號裁定送勒戒處所觀察、
    勒戒後，認無繼續施用毒品之傾向，於94年7 月11日執行完
    畢而釋放乙節，有臺灣高等法院被告前案紀錄表在卷可佐，
    是被告於上開觀察、勒戒執行完畢釋放後，5 年內再犯本件
    施用第一級毒品之罪，應予論罪科刑。
三、按海洛因係毒品危害防制條例第2 條第2 項第1 款所稱之第
    一級毒品，不得持有、施用，故核被告就事實欄一、(一)、(二)
    部分所為，均係犯毒品危害防制條例第10條第1 項之罪。被
    告持有第一級毒品後進而施用，其持有之低度行為，應為施
    用毒品之高度行為所吸收，均不另論罪。被告所犯上開2 罪
    ，犯意個別，行為互殊，應分論併罰。爰審酌被告前因違反
    毒品危害防制條例案件，經觀察、勒戒後，仍未能徹底戒絕
    毒品，再犯本件施用毒品罪，顯見其無戒毒悔改之意，惟念
    其施用毒品，乃戕害一己之健康，所為尚未害及他人，及於
    犯罪後坦承犯行，犯罪後態度尚佳等一切情狀，就所犯上開
    2 罪，分別量處如主文所示之刑。又被告事實欄一、(一)部分
    所載犯行之犯罪時間在96年4 月24日以前，合於中華民國96
    年罪犯減刑條例所定減刑條件，爰依該條例第2 條第1 項第
    3 款規定減其宣告刑二分之一，並與事實欄一、(二)部分犯行
    所宣告之刑，定其應執行之刑，以資儆懲。
據上論斷，應依刑事訴訟法第273條之1第1 項、第299條第1項前
段，毒品危害防制條例第10條第1 項，刑法第11條前段、第51條
第5 款，中華民國96年罪犯減刑條例第2 條第1 項第3 款、第7
條、第11條第1 項，判決如主文。
本案經檢察官甲○○到庭執行職務。
中    華    民    國    97    年    4     月    14    日
                         刑事第十庭  法  官 林揚奇
以上正本證明與原本無異。
如不服本判決應於收受本判決後10日內向本院提出上訴書狀，並
應敘述具體理由，如未敘述上訴理由者，應於上訴期間屆滿後20
日內補提理由書狀於本院（均須按他造當事人之人數附繕本）「
切勿逕送上級法院」。
中    華    民    國    97    年    4     月    14    日
                                     書記官 何明昌
附錄本案論罪科刑應適用之法條
毒品危害防制條例第10條
施用第一級毒品者，處6 月以上5 年以下有期徒刑。
施用第二級毒品者，處3 年以下有期徒刑。


司法院資訊處製作；財團法人民間司法改革基金會備份。
